【裁判字號】    98,消債更,49
【裁判日期】    980827
【裁判案由】    更生程序
【裁判全文】
臺灣嘉義地方法院民事裁定            98年度消債更字第49號
聲  請  人  甲○○
上列聲請人聲請更生程序事件，本院裁定如下：
    主  文
聲請人甲○○（身分證統一編號：Ｚ000000000號）自中華民國九
十八年八月二十七日上午十時起開始更生程序。
命本院司法事務官進行本件更生程序。
    理  由
一、按聲請人不能清償債務或有不能清償之虞者，得依本條例所
    定更生或清算程序，清理其債務，消費者債務清理條例（下
    稱本條例）第3條定有明文。再按聲請人與金融機構協商成
    立者，不得聲請更生或清算。但因不可歸責於己之事由，致
    履行顯有重大困難者，不在此限；本條例施行前，聲請人依
    金融主管機關協調成立之中華民國銀行公會會員辦理消費金
    融案件無擔保債務協商機制與金融機構成立之協商，準用前
    項之規定；債務人無擔保或無優先權之債務總額未逾新台幣
    1,200萬元者，於法院裁定開始清算程序或宣告破產前，得
    向法院聲請更生；法院開始更生程序之裁定，應載明其年、
    月、日、時，並即時發生效力，復為本條例第151條第5、6
    項，第42條第1項及第45條第1項所明定。
二、聲請意旨略以：聲請人有不能清償債務情事，曾依「中華民
    國銀行公會會員辦理消費金融案件無擔保債務協商機制」請
    求共同協商債務清償方案，與國泰世華銀行股份有限公司（
    下稱國泰世華銀行）等金融機構成立協商，約定自民國96
    年2月起，分100期，利率7%，每月10日清償新臺幣（下同）
    17,916元。債務人自96年2月起至97年6月止，共繳交17期，
    合計304,572元。惟協商時債務人之工作所得本即不敷清償
    債務及支付家庭必要費用，是以繳款至97年7月份，債務人
    即無力依協商條件清償，客觀上有不可歸責於聲請人之事由
    ，且所負無擔保或優先權債務總金額未超過1,200萬元，復
    未經法院裁定開始更生程序或宣告破產，爰聲請更生等語。
三、經查，債務人所主張之上開事實，業據其提出債權人清冊、
    財產及收入狀況說明書、協議書、財團法人金融聯合徵信中
    心之債權人清冊、財政部臺灣省南區國稅局96年度各類所得
    資料清單及財產歸屬資料清單、費用明細收據、勞工保險卡
    、戶籍謄本、汽車行車執照、不動產買賣契約書、客戶歸戶
    查詢、保險計劃明細表、存款存摺等件為證，並經本院核閱
    屬實。是以債務人97年度之每月平均收入27,717元（有其稅
    務電子閘門資料財產所得調件明細表在卷可稽），清償其依
    前揭協商每月應清償之金額17,916元後，僅餘9,801元，此
    金額業已不足內政部所頒訂之最低生活標準每月9,829元，
    更遑論債務人尚有二名子女待扶養，是債務人主張其有不可
    歸責於己之事由，致履行前揭協商之清償方案顯有重大困難
    乙節，應屬可採。此外，本件又查無債務人有消費者債務清
    理條例第6條第3項、第8條或第46條各款所定駁回更生聲請
    之事由存在，則債務人聲請更生，與法尚無不符，應予准許
    ，並依首開規定命司法事務官進行本件更生程序，爰裁定如
    主文。
中    華    民    國    98    年    8     月    27    日
                  民事第一庭法    官  陳俞婷
上為正本係照原本作成。
本件不得抗告。
本裁定已於98年8月27日上午10時公告。
中    華    民    國    98    年    8     月    27    日
                            書  記  官  劉怡欣


司法院資訊處製作；財團法人民間司法改革基金會備份。
